臺灣板橋地方法院交通事件裁定　　　　　　　　　九十三年度交聲字第一六三五號
　　原處分機關　交通部公路總局臺北區監理所
　　異 議 人即
　　受 處 分人　甲○○
右列受處分人因違反道路交通管理處罰條例案件，對於交通部公路總局臺北區監理所
於中華民國九十三年十一月八日以北監自裁字第裁四０─ＮＦ0000000號違反
道路交通管理事件裁決書所為之裁決處分（原舉發案號：高雄縣政府警察局九十三年
八月四日高警交字第ＮＦ0000000號）不服，聲明異議，本院裁定如左：
        主  文
原處分撤銷。
甲○○汽車駕駛人駕駛汽車，不遵守道路交通標線之指示，處罰鍰新臺幣壹仟伍佰元
，並記違規點數壹點。
        理  由
一、原處分意旨略以：異議人即受處分人甲○○所有之車牌號碼Ｇ二─二九八八號自
    用小客車，於民國九十三年六月三十日上午七時五十二分許，在高雄縣旗山鎮○
    ○○路與廣福路口，因「闖紅燈」之違規事實，經警掣單逕行舉發，乃依道路交
    通管理處罰條例第五十三條、第六十三條第一項第三款之規定裁處罰鍰新臺幣（
    下同）二千七百元，並記違規點數三點。異議人則以：伊當時看見紅燈就踩煞車
    ，舉發機關採證照片第二張顯示依舊踩煞車，煞車燈亮才完全停止，是伊雖越線
    ，但車子沒有超出十字路口，車子當時停在騎樓邊等綠燈，並非動態行駛等語，
    表明不服而提出異議。
二、按白實線設於路口者，作為停止線；停止線，用以指示行駛車輛停止之界限，車
    輛停止時，其前懸部分不得伸越該線，本標線設於已設有「停車再開」標誌或設
    有號誌之交岔路口，鐵路平交道或行人穿越道之前方及左彎待轉區之前端；駕駛
    人駕駛汽車，應遵守道路交通標誌、標線、號誌之指示；又汽車駕駛人，駕駛汽
    車有不遵守道路交通標誌、標線、號誌之指示，而道路交通管理處罰條例第二章
    各條無處罰之規定者，處九百元以上一千八百元以下罰鍰；汽車駕駛人有上開情
    形時，除依原條款處罰鍰處罰外，並記違規點數一點，道路交通標誌標線號誌設
    置規則第一百四十九條第一項第三款、第一百七十條第一項，及道路交通安全規
    則第九十條前段，道路交通管理處罰條例第六十條第二項第三款、第六十三條第
    一項第一款分別定有明文。
三、經查：原處分認異議人於前揭時、地闖紅燈，雖以採證相片二張及高雄縣政府警
    察局旗山分局九十三年十月二十一日高縣旗警交字第０九三００００一０八號函
    為據，惟異議人所駕駛汽車於紅燈亮起後雖有越過交岔路口之停止線，但該車隨
    即於該交岔路口前煞車停止，此觀之上開二張採證相片均顯示當時異議人所有之
    上開汽車車尾煞車燈均有亮起自明，尚難認該汽車係在繼續行駛中，而遽認該車
    駕駛人有闖紅燈之違規行為事實，而此亦據高雄縣政府警察局旗山分局警員唐文
    福回覆本院：「二張採證照片中車號Ｇ二─二九八八號自用小客車之煞車燈均有
    亮起」等情，有本院辦理刑案電話查詢登記表附卷可稽，則異議人是否闖紅燈而
    有繼續行駛之情，顯非無疑；異議人辯稱其看到紅燈即採煞車，並未闖紅燈云云
    ，尚與採證相片二張所示情形無何扞格，應為可採；惟異議人之停車位置既已越
    過路口停止線，仍有不遵守停止線此一道路交通標線關於行駛車輛停止界限指示
    之違規甚明，異議人於右揭時、地駕駛汽車不遵守道路交通標線之指示，亦堪認
    定。
四、綜上，原處分機關未予詳查，遽以異議人闖紅燈為由，裁處罰鍰二千七百元，並
    記違規點數三點，認事用法均有未洽，從而異議人之異議雖無理由，惟原處分既
    有前揭瑕疵而無可維持，即應由本院撤銷原處分，且參酌卷附舉發通知單、陳述
    書，可知異議人原應於九十三年九月三日到案，惟其遲至同月二十七日始向原處
    分機關提出陳述書，已逾到案期限十五日以上三十日以內，爰依道路交通管理處
    罰條例第六十條第二項第三款、第六十三條第一項第一款及違反道路交通管理事
    件統一裁罰基準表規定，自為裁罰如主文第二項所示，用期適法。
據上論斷，應依道路交通管理處罰條例第八十七條第二項，道路交通案件處理辦法第
二十條前段，裁定如主文。
中　　　華　　　民　　　國　　九十三　　年　　十一　　月　　　二十五　　日
                                    臺灣板橋地方法院交通法庭
                                        法  官  楊　志　雄
右正本證明與原本無異。
如不服本裁定應於送達後五日內向本院提出抗告狀
                                        書記官  胡  勤  義
中　　　華　　　民　　　國　　九十三　　年　　十一　　月　　　二十五　　日
